臺灣高雄地方法院刑事判決　　　　　　 94年度簡上字第717號
上　訴　人　臺灣高雄地方法院檢察署檢察官
被　　　告　丙○○
上列上訴人因竊盜案件，不服台灣高雄地方法院93年度簡字第54
10號，中華民國93年12月7 日一審判決（聲請簡易判決處刑案號
：93年度速偵字第1876號），提起上訴，及移送請求併辦（94年
度偵字第561 號、第6486號），本院管轄之第2 審合議庭判決如
下：
    主  文
原判決撤銷。
丙○○連續攜帶兇器竊盜，處有期徒刑壹年。扣案之鑰匙壹支沒
收之。
    事  實
一、丙○○因違反肅清煙毒條例案件，先後經台灣高雄地方法院
    高雄分院以81年度上訴字第1043號，判處有期徒刑三年二月
    ，及本院81年度上訴字第2870號判處有期徒刑三年四月確定
    ，經接續執行，於84年7 月6 日假釋出監，嗣因違反肅清煙
    毒條例案件，經本院以85年度訴字第2378號判處有期徒刑三
    年八月確定，並撤銷上開假釋，接續執行，復於89年5 月16
    日縮短刑期假釋出監，嗣於91年間再次撤銷假釋（不構成累
    犯），仍不思悔悟，竟於假釋撤銷後尚未執行殘刑前，基於
    意圖為自己不法所有之概括犯意，連續於如附表所示之時間
    、地點，以徒手或以鑰匙打開機車座墊、趁車主鑰匙未取下
    之際騎走機車或以扳手拆卸機車牌照之方式（如附表備註欄
    所示），竊取各該被害人之財物。丙○○於得手後，所竊得
    之現金均予花用殆盡，所竊得之手機則均予以變賣，機車則
    留供己用，至於數位相機、證件等物則隨地丟棄。嗣於93年
    10 月11 日11時50分許在高雄市○○區○○路與林森路口經
    警臨檢查獲丙○○持有己○○所有之身份證及二支手機，因
    而查獲如附表編號１部分之犯行；另於93年12月26日下午3
    時10 分 許，丙○○騎乘如附表編號7 所示機車行經高雄市
    旗津區復興一巷18號前時，為警當場發覺而查獲如附表編號
    7 、8 部分之犯行；復於94年3 月15日，倪青貴經警通知至
    高雄市政府警察局鼓山分局接受調查竊盜案件時，於員警未
    發覺前，向員警主動供出如附表編號２至６及９至１５部分
    之犯行，因而查獲上情。
二、案經高雄市政府警察局暨高雄市政府警察局鼓山分局報告臺
    灣高雄地方法院檢察署聲請逕以簡易判決處刑暨移送請求併
    辦。
    理  由
一、右揭事實業經被告丙○○坦承不諱，核與如附表所示被害人
    於警訊中指述情節相符，並有贓物認領保管收據四紙（附表
    編號１、７、８、１３部分）、現場及贓物照片十三張、車
    輛竊盜、車牌失竊資料個別查詢報表－查詢車輛認可資料三
    紙、車輛協尋證明單一紙、電腦輸入單一紙、中古手機讓渡
    契約書一紙在卷可稽，被告犯行足堪認定。
二、按刑法第321 條第1 項第3 款所謂之兇器，其種類並無限制
    ，凡客觀上足對人之生命、身體、安全構成威脅，具有危險
    性之兇器均屬之（最高法院79年台上字5253號判例參照）。
    查本件扣案之扳手（如附表編號８）既能拆卸機車牌照，其
    必屬質地堅硬之物，對人體自具有相當程度之危險性，被告
    攜帶該型扳手竊取財物，客觀上對人之生命、身體、安全足
    以構成威脅，而具有危險性，自屬兇器。被告丙○○以徒手
    或自備鑰匙之方式竊取財物，核其所為係犯刑法第320 條第
    1 項之普通竊盜罪（除附表編號８部分外，其餘部分）；而
    其持客觀上具有危險性而足為兇器之扳手拆卸並竊取如附表
    編號８所示之牌照一面，核其所為係犯刑法第321 條第1 項
    第3 款之攜帶兇器竊盜罪。被告先後十四次普通竊盜之行為
    及一次攜帶兇器竊盜之行為，時間緊接，犯罪構成要件相同
    ，顯係基於概括犯意反覆為之，為連續犯，應依刑法第56條
    之規定論以情節較重之攜帶兇器竊盜罪，並加重其刑。公訴
    人雖僅就如附表編號１所示部分之事實聲請逕以簡易判決處
    刑，惟按檢察官就犯罪事實一部起訴者，其效力及於全部，
    刑事訴訟法第267 條定有明文。本件被告其餘之竊盜犯罪事
    實，與前揭起訴論罪科刑部分，有連續犯之裁判上一罪關係
    ，是以，本院自應一併加以審判。至於如附表編號2 至6 及
    9 至15部分之事實，係被告於員警未發覺前即主動供承犯行
    乙節，雖經證人即承辦員警陳永清到庭證述無訛，惟按裁判
    上之一罪其一部分犯罪既已因案被發覺，雖在檢察官或司法
    警察官訊問中被告陳述其未發覺之部分犯罪行為，並不符合
    刑法第62條之規定，不應認有自首之效力。（最高法院73年
    度第2 次刑事庭會議決議 (二) 參照）。查被告係於94年3
    月15 日 至高雄市政府警察局鼓山分局製作筆錄時向承辦員
    警陳永清主動供出此部分之犯行，此經被告自承在卷。惟被
    告在此之前，曾分別於93年10月11日及同年12月26日經警查
    獲如附表編號1 、7 、8 之犯行，而此部分犯行與被告主動
    供承之犯行間，具有連續犯之裁判上一罪關係，已如前述，
    揆諸上開決議要旨，被告既係於裁判上一罪其他部分已被發
    覺後，再陳述其未經發覺之部分犯罪行為，亦與自首之要件
    不符，尚難依自首之規定減輕其刑，合此敘明。
三、原審以本件被告丙○○罪證明確，予以論罪科刑，固非無見
    ，而上訴人即被告周振源執詞上訴雖無理由，惟原判決僅就
    被告所犯如附表編號1 部分之竊盜犯行加以審判，而未及就
    被告所為如附表編號2 至15其餘竊盜犯行一併審理，尚有未
    洽，上訴人臺灣高雄地方法院檢察署檢察官上訴意旨執此指
    摘原判決不當，為有理由，自應由本院將原判決予以撤銷改
    判。爰審酌被告不思以己力賺取所需，竟貪圖小利而竊取他
    人財物，破社會治安，且其素行不良，有多次肅清煙毒條例
    前科，且其於行為時尚在假釋期間，此有臺灣高等法院被告
    前案紀錄表在卷可稽，竟於假釋期間再犯本件之罪，且犯行
    高達十五次，惟其於犯後坦承認犯行，更於警方未查獲前，
    即向警方主動自白供出如附表編號2 至6 及編號9 至15所示
    之犯行，犯後態度尚佳，應有悔意等一切情狀，量處如主文
    所示之刑。扣案之鑰匙一支，為被告所有，業據被告供述在
    卷，且係供犯罪所用之物，應依刑法第38條第1 項第2 款之
    規定沒收之。至被告竊取附表編號８所示機車牌照時所使用
    之扳手一支，並未扣案，復經被告棄置海中，此經被告供述
    在卷，且非屬違禁物，為免將來執行之困難，爰不併為沒收
    之諭知。
四、按檢察官聲請以簡易判決處刑之案件，經法院認為有第451
    條之1 第4 項但書之情形者，應適用通常訴訟程序審判之，
    刑事訴訟法第452 條定有明文；且對於簡易判決之上訴，準
    用刑事訴訟法第三編第一章及第二章之規定。管轄第二審之
    地方法院合議庭受理簡易判決上訴案件，應依通常程序審理
    。其認案件有刑事訴訟法第452 條之情形者，應撤銷原判決
    ，逕依通常程序為第一審判決，法院辦理刑事訴訟簡易程序
    案件應行注意事項第14項亦有規定；查本案本院於審判中發
    現被告尚有其他具裁判上一罪即併案部分之犯罪事實，不宜
    量處六月以下之有期徒刑，足認檢察官之聲請簡易判決處刑
    為不適當，而有刑事訴訟法第451 條之1 第4 項但書第2 款
    之情形，依前揭法律規定，應由本院合議庭逕依通常程序審
    理後，而為第一審之判決，檢察官或被告如不服本判決，仍
    得於法定上訴期間內，向管轄之第二審法院提起上訴，附此
    敘明。
據上論斷，應依刑事訴訟法第455 條之1 第1 項、第3 項、第
452 條、第451 條之1 第4 項但書第2 款、第369 條第1 項前段
、第364 條、第299 條第1 項前段，刑法第321 條第1 項第3 款
、第56條、第38條第1 項第2 款，判決如主文。
本案經檢察官戊○○到庭執行職務。
中　　華　　民　　國　　94　　年　　11　　月　　30　　日
                  刑事第九庭    審判長法　官   張世賢
                                      法　官   陳建和
                                      法  官   王啟明
以上正本證明與原本無異。
如不服本判決，應於收受送達後10日內向本院提出上訴書狀。
中　　華　　民　　國　　94　　年　　11　　月　　30　　日
　　　　　　　　　　　　　　　　　　  書記官   陳心儀
附錄所犯法條：
中華民國刑法第321條
犯竊盜罪而有左列情形之一者，處6 月以上、5 年以下有期徒刑
：
一  於夜間侵入住宅或有人居住之建築物、船艦或隱匿其內而犯
    之者。
二  毀越門扇、牆垣或其他安全設備而犯之者。
三  攜帶兇器而犯之者。
四  結夥三人以上而犯之者。
五  乘火災、水災或其他災害之際而犯之者。
六  在車站或埠頭而犯之者。
前項之未遂犯罰之。
附表：
┌──┬───┬────┬───┬──────────┬───┐
│編號│時間  │地　點  │被害人│  竊 　取　 財　 物 │備　註│
├──┼───┼────┼───┼──────────┼───┤
│ １ │93年  │高雄市鼓│己○○│白色手提包一只（內有│以其所│
│    │10月  │山區忠烈│      │行動電話二具、身分證│有之鑰│
│    │10日下│祠停車場│      │一張、健保卡一張、機│匙一支│
│    │午8 時│內      │      │車駕駛執照一張、現金│打開車│
│    │      │        │      │新台幣《下同》一千元│號XDX-│
│    │      │        │      │）                  │827號 │
│    │      │        │      │                    │機車置│
│    │      │        │      │                    │物箱，│
│    │      │        │      │                    │扣得鑰│
│    │      │        │      │                    │匙一支│
│    │      │        │      │                    │。    │
├──┼───┼────┼───┼──────────┼───┤
│ ２ │93年11│高雄市旗│癸○○│皮包一只（內有身分證│撬開Ｗ│
│    │月5 日│津區旗津│      │、學生證、車票、匯豐│ＦＰ─│
│    │下午3 │三路804 │      │銀行及遠東銀行信用卡│１１３│
│    │時30分│號前    │      │、郵局、土地銀行、彰│號機車│
│    │      │        │      │化銀行、臺灣銀行、第│置物箱│
│    │      │        │      │一銀行、中國信託提款│      │
│    │      │        │      │卡各一張、摩扥羅拉牌│      │
│    │      │        │      │手機一支、現金二千元│      │
│    │      │        │      │）                  │      │
├──┼───┼────┼───┼──────────┼───┤
│ ３ │93年  │高雄市旗│壬○○│汽機車駕照、健保卡、│撬開Ｎ│
│    │11月  │津區海岸│      │身分證、學生證、郵局│Ｊ６─│
│    │8 日  │公園停車│      │及土地銀行金融卡、機│８８０│
│    │下午  │場      │      │車行照及保險卡、手機│號機車│
│    │6 時  │        │      │一支、現金一千五百元│置物箱│
│    │10分  │        │      │、顧佳琪機車駕照、行│      │
│    │      │        │      │照、健保卡、學生證、│      │
│    │      │        │      │現金一千八百元、黃馨│      │
│    │      │        │      │緩健保卡、學生證、郵│      │
│    │      │        │      │局及土地銀行金融卡、│      │
│    │      │        │      │現金一千元          │      │
├──┼───┼────┼───┼──────────┼───┤
│ ４ │93年  │高雄市旗│甲○○│黑色背包一只（內有身│撬開Ｌ│
│    │11月  │津區海岸│      │分證、健保卡、郵局、│ＲＧ─│
│    │27日  │公園中區│      │土地銀行提款卡、永達│３０９│
│    │凌晨  │停車場外│      │技術學院學生證、永達│號機車│
│    │0時30 │        │      │技術學院ＩＣ卡、吳莉│置物箱│
│    │分    │        │      │蓁身分證、駕照、ＬＲ│      │
│    │      │        │      │Ｇ─３０９號機車行照│      │
│    │      │        │      │、國際牌手機一支《價│      │
│    │      │        │      │值約四千元》）      │      │
│    │      │        │      │                    │      │
├──┼───┼────┼───┼──────────┼───┤
│ ５ │93年  │高雄市旗│乙○○│身分證、健保ＩＣ卡、│撬開Ｙ│
│    │12月  │津區旗后│      │提款卡、西門子廠牌Ｍ│ＦＭ─│
│    │18日  │燈塔    │      │６５型手機一支（價值│９３３│
│    │下午  │        │      │一萬元）            │號機車│
│    │2 時  │        │      │                    │置物箱│
│    │30分  │        │      │                    │      │
├──┼───┼────┼───┼──────────┼───┤
│ ６ │93年  │高雄市旗│庚○○│綠色手提包一只（內有│撬開Ｎ│
│    │12月  │津區旗后│      │身分證、駕照、行照、│Ｎ３─│
│    │23日  │燈塔    │      │健保卡、誠泰銀行及郵│０７０│
│    │下午  │        │      │局提款卡各一張、麥當│號機車│
│    │7 時  │        │      │勞禮券七百五十元、充│置物箱│
│    │      │        │      │電池三顆、現金四千四│      │
│    │      │        │      │百餘元）            │      │
├──┼───┼────┼───┼──────────┼───┤
│ ７ │93年  │高雄市旗│辛○○│車號XPJ-909 號機車一│趁陳淑│
│    │12月  │津區旗津│      │輛（未懸掛牌照)     │苓機車│
│    │25日  │三路818 │      │                    │鑰匙未│
│    │晚間  │號前    │      │                    │取下而│
│    │8 時  │        │      │                    │竊取之│
│    │50分  │        │      │                    │，得手│
│    │      │        │      │                    │後供己│
│    │      │        │      │                    │騎用。│
├──┼───┼────┼───┼──────────┼───┤
│ ８ │93年  │高雄市旗│子○○│攜帶被告所有而於客觀│扳手一│
│    │12月  │津區旗津│      │上具危險性而足為兇器│支未扣│
│    │25日  │三路810 │      │之扳手一支拆卸      │案。  │
│    │晚間  │號前    │      │OMJ-541 號機車牌照一│      │
│    │9 時  │        │      │面後，將之懸掛在車號│      │
│    │      │        │      │XPJ-909 號機車上。  │      │
├──┼───┼────┼───┼──────────┼───┤
│ ９ │94年  │高雄市鼓│丑○○│手提包一只（內有現金│撬開Ｃ│
│    │2 月  │山區蓮海│      │五百元、柯達牌數位相│Ｋ７─│
│    │3 日  │路中山大│      │機一台《價值七千五百│６２７│
│    │凌晨  │學大門旁│      │元》、駕照、行照、健│號機車│
│    │2 時  │機車停車│      │保卡、郵局提款卡）  │置物箱│
│    │      │場前    │      │                    │      │
├──┼───┼────┼───┼──────────┼───┤
│１０│94年  │高雄市旗│丁○○│現金一千五百元、ＢＥ│撬開Ｋ│
│    │2 月  │津區海岸│      │ＮＱ廠牌６３０I型手│８６─│
│    │14日  │公園前  │      │機一支、汽機、車駕照│２９７│
│    │下午  │        │      │、身分證、健保卡    │號機車│
│    │8 時  │        │      │                    │置物箱│
│    │30分  │        │      │                    │      │
├──┼───┼────┼───┼──────────┼───┤
│１１│94年  │高雄市旗│陳盈任│現金一千八百元、身分│撬開Ａ│
│    │2 月  │津區海岸│      │證、高雄第一科技大學│ＺＸ─│
│    │24日  │公園北區│      │學生證二張、健保卡二│６１６│
│    │下午  │停車場  │      │張、機車駕照二張、Ｒ│號機車│
│    │9 時  │        │      │ＺＦ─０６７號輕機車│置物箱│
│    │      │        │      │行照、台灣銀行金融卡│      │
│    │      │        │      │二張、華南銀行金融卡│      │
│    │      │        │      │、遠東商業銀行白金卡│      │
│    │      │        │      │、加州健身中心會員卡│      │
│    │      │        │      │（價值五萬元）、ＮＯ│      │
│    │      │        │      │ＫＩＡ廠牌３３３０型│      │
│    │      │        │      │手機一支、蔡振威身分│      │
│    │      │        │      │證、ＡＺＸ─６１６號│      │
│    │      │        │      │機車行照、郵局金融卡│      │
├──┼───┼────┼───┼──────────┼───┤
│１２│94年  │高雄市旗│陳麗琇│現金六千九百元、身分│撬開Ｚ│
│    │2 月  │津區海岸│      │證、健保卡、中國信託│ＣＲ─│
│    │26日  │公園停車│      │銀行信用卡、中國商業│６９９│
│    │凌晨  │場      │      │銀行金融卡、第一銀行│號機車│
│    │1 時  │        │      │金融卡、郵局金融卡各│置物箱│
│    │      │        │      │一張、韓國ＳＧ廠牌７│      │
│    │      │        │      │６８８型手機一支（價│      │
│    │      │        │      │值五千元）          │      │
├──┼───┼────┼───┼──────────┼───┤
│１３│94年  │高雄市鹽│洪榮飛│車牌號碼ＫＲＲ─７８│趁機車│
│    │3 月  │埕區大安│（原車│７號重機車一部（價值│鑰匙未│
│    │5 日  │街183號 │主李木│約三千元）          │取下之│
│    │上午  │前      │全已死│                    │際竊取│
│    │11時  │        │亡，李│                    │之。  │
│    │50分  │        │木全胞│                    │      │
│    │      │        │兄李昭│                    │      │
│    │      │        │雄借予│                    │      │
│    │      │        │洪榮飛│                    │      │
│    │      │        │使用）│                    │      │
├──┼───┼────┼───┼──────────┼───┤
│１４│94年  │高雄市鹽│謝燕坤│ＭＯＴＯＲＯＬＡ廠牌│賣予「│
│    │3 月  │埕區大仁│      │、Ｃ３５０型行動電話│亞東電│
│    │5 日  │路與大安│      │一支（價值四千元）  │話通訊│
│    │中午  │街口「大│      │                    │行」（│
│    │12時  │舞台」菜│      │                    │五百元│
│    │      │市場    │      │                    │）    │
├──┼───┼────┼───┼──────────┼───┤
│１５│94年  │高雄市鹽│鄭素環│國際廠牌、ＧＤ８８型│賣予「│
│    │3 月  │埕區大仁│      │行動電話一支（價值八│亞東電│
│    │5 日  │路與大安│      │千元）              │話通訊│
│    │中午  │街口「大│      │                    │行」（│
│    │12時  │舞台」菜│      │                    │二千五│
│    │      │市場    │      │                    │百元）│
└──┴───┴────┴───┴──────────┴───┘
